cs: Materiál hliněného hrnce: Černá hlína; Hlína; Žáruvzdorná keramika; Hlína bez olova; Porcelán; Červená hlína; Kamenina; Terakota; Neglazovaná hlína; Jiné
sv: Material för lerkruka: Svart lera; Lergods; Flameware; Blyfri lera; Porslin; Röd lera; Stengods; Terrakotta; Oglaserad lera; Övrigt
ja: 土鍋の素材: 黒粘土; 陶器; フレームウェア; 無鉛粘土; 磁器; 赤粘土; ストーンウェア; テラコッタ; 素焼き粘土; その他
es: Material de olla de barro: Arcilla negra; Cerámica; Flameware; Arcilla sin plomo; Porcelana; Arcilla roja; Gres; Terracota; Arcilla sin esmaltar; Otros
zh-CN: 陶罐材料: 黑陶; 陶土; 耐火陶; 无铅陶; 瓷器; 红陶; 炻瓷; 陶瓦; 无釉陶; 其他
th: วัสดุที่ใช้ทำหม้อดิน: วัสดุสีดำ; เครื่องปั้นดินเผา; วัสดุทนไฟ; วัสดุปลอดสารตะกั่ว; เครื่องลายคราม; วัสดุสีแดง; สโตนแวร์; ดินเผาสีแดง; วัสดุไม่เคลือบ; อื่นๆ
sk-SK: Materiál hlineného hrnca: Čierna hlina; Kameninový; Ohňovzdorné nádoby; Bezolovnatá hlina; Porcelán; Červená hlina; Kamenina; Terakota; Neglazovaná hlina; Iné
tr: Kil çömlek malzemesi: Siyah kil; Toprak; Ateşe dayanıklı; Kurşunsuz kil; Porselen; Kırmızı kil; Taş işi; Pişmiş toprak; Sırlanmamış kil; Diğer
vi: Vật liệu làm nồi đất sét: Đất sét đen; Đồ bằng sành; Gốm chịu nhiệt; Đất sét không chì; Sứ; Đất sét đỏ; Đồ đá; Đất nung; Đất sét không tráng men; Khác
pt-BR: Material do vaso de barro: Argila preta; Louça de barro; Cerâmica resistente ao fogo; Argila sem chumbo; Porcelana; Argila vermelha; Stoneware; Terracota; Argila não vidrada; Outro
pt-PT: Material do vaso de barro: Argila preta; Barro; Flameware; Barro sem chumbo; Porcelana; Argila vermelha; Grés; Terracota; Argila não vidrada; Outro
nl: Aardewerk voor potten: Zwarte klei; Aardewerk; Vuurvast aardewerk; Loodvrije klei; Porselein; Rode klei; Steengoed; Terracotta; Ongeglazuurde klei; Overig
lt-LT: Molio vazono medžiaga: Juodas molis; Molis; Atspari atvirai liepsnai keramika; Bešvinė molio masė; Porcelianas; Raudonasis molis; Keramika; Terakota; Neglazūruotas molis; Kita
da: Lerpottemateriale: Sort ler; Lertøj; Ildfast; Blyfri ler; Porcelæn; Rød ler; Stentøj; Terracotta; Uglaseret ler; Andet
bg-BG: Материал за глинени съдове: Черна глина; Фаянс; Огнеупорна глина; Безоловна глина; Порцелан; Червена глина; Каменина; Теракота; Неглазирана глина; Друго
hr-HR: Materijal glinene posude: Crna glina; Zemljano posuđe; Glina za izrazito visoke temperature; Glina bez olova; Porculan; Crvena glina; Kameno posuđe; Terakota; Neglazirana glina; Ostalo
sl-SI: Material za glinene lonce: Črna glina; Lončenina; Ognjevarna posoda; Glina brez svinca; Porcelan; Rdeča glina; Kamenina; Terakota; Neglazirana glina; Druga
zh-TW: 陶鍋材質: 黑色陶土; 陶器; 烹飪用陶器; 無鉛陶土; 瓷器; 紅色陶土; 炻器; 赤陶; 未上釉陶土; 其他
ru: Материал для глиняного горшка: Черная глина; Фаянс; Огнеупорная посуда; Глина без содержания свинца; Фарфор; Красная глина; Каменная керамика; Терракота; Неглазурованная глина; Другой
it: Materiale della pentola in terracotta: Argilla nera; Terracotta; Flameware; Argilla senza piombo; Porcellana; Argilla rossa; Gres porcellanato; Terracotta; Argilla non smaltata; Altro
fi: Saviruukun materiaali: Musta savi; Keramiikka; Kuumuudenkestävä; Lyijytön savi; Posliini; Punainen savi; Kivitavara; Terrakotta; Lasittamaton savi; Muu
ko: 점토 냄비 재질: 검정색 점토; 도기; 내열 용기; 무연 점토; 자기; 적점토; 석기; 테라코타; 무유약 점토; 기타
ro-RO: Material pentru oale de lut: Argilă neagră; Faianță; Rezistent la flacără; Argilă fără plumb; Porțelan; Argilă roșie; Gresie ceramică; Teracotă; Argilă neglazurată; Altele
de: Tontopfmaterial: Schwarzer Ton; Töpferware; Flameware; Bleifreier Ton; Porzellan; Roter Ton; Steinzeug; Terrakotta; Unglasierter Ton; Sonstiges
el: Υλικό πήλινου σκεύους: Μαύρος πηλός; Κεραμικό Earthenware; Πυρίμαχος πηλός; Πηλός χωρίς μόλυβδο; Πορσελάνη; Κόκκινος πηλός; Stoneware; Τερακότα; Ακατέργαστος πηλός; Άλλο
fr: Composition du pot en argile: Argile noire; Faïence; Argile ignifugée; Argile sans plomb; Porcelaine; Argile rouge; Grès fin; Terracotta; Argile non émaillée; Autre
pl: Materiał na gliniane garnki: Czarna glina; Glina; Glina ognioodporna; Glina bez ołowiu; Porcelana; Czerwona glina; Kamionka; Terakota; Glina nieszkliwiona; Pozostałe
hu: Agyagedény anyaga: Fekete agyag; Agyagedény; Tűzálló anyag; Ólommentes agyag; Porcelán; Vörös agyag; Kőedény; Égetett agyag; Mázatlan agyag; Egyéb
nb: Leirepottemateriale: svart leire; Fajanse; Flammevare; kundeemne-fri leire; Porselen; rød leire; Steintøy; Terracotta; Uglasert leire; Annet
en: Clay pot material: Black clay; Earthenware; Flameware; Lead-free clay; Porcelain; Red clay; Stoneware; Terracotta; Unglazed clay; Other